【裁判字號】    90,台上,1874
【裁判日期】    901025
【裁判案由】    給付借款
【裁判全文】
最高法院民事裁定                                九十年度台上字第一八七四號
    上  訴  人  甲○○
    訴訟代理人  王叡齡律師
    被 上訴 人  台南縣南化鄉農會
    法定代理人  呂合良
    訴訟代理人  陳明義律師
右當事人間請求給付借款事件，上訴人對於中華民國九十年四月十日台灣高等法院台
南分院第二審判決（九十年度上字第一一號），提起上訴，本院裁定如左：
    主  文
上訴駁回。
第三審訴訟費用由上訴人負擔。
    理  由
按對於第二審判決上訴，非以其違背法令為理由，不得為之，民事訴訟法第四百六十
七條定有明文。依同法第四百六十八條規定，判決不適用法規或適用不當者，為違背
法令。而判決有同法第四百六十九條所列各款情形之一者，為當然違背法令。是當事
人提起上訴，如依民事訴訟法第四百六十八條規定，以第二審判決有不適用法規或適
用法規不當為理由時，其上訴狀或理由書應有具體之指摘，並揭示該法規之條項或其
內容。若係成文法以外之法則，應揭示該法則之旨趣。倘為司法院解釋、或本院之判
例，則應揭示該判解之字號或其內容。如以民事訴訟法第四百六十九條所列各款情形
為理由時，其上訴狀或理由書，應揭示合於該條款之事實。上訴狀或理由書如未依此
項方法表明者，即難認為已對第二審判決之違背法令有具體之指摘，其上訴自難認為
合法。本件上訴人對第二審判決提起上訴，雖以該判決違背法令為由，惟核其上訴理
由狀所載內容，係就原審取捨證據、認定事實之職權行使，及依職權解釋契約所論斷
：訴外人即債務人林主郎於民國八十三年十一月十八日邀同上訴人為連帶保證人向被
上訴人借款新台幣（下同）三百七十五萬元，約定八十七年十一月十八日清償本金，
利息則按月繳付。詎林主郎僅繳納利息至八十七年三月十七日止，嗣未繼續繳息，屆
期亦未清償本金等情，有上訴人對其簽名、印章為真正並不爭執之借據暨放款帳卡、
轉帳收入傳票、他項權利證明書、抵押權設定契約書、取款條、基本放款利率表、不
動產抵押契約、他項權利移轉變更契約書、登記清冊暨放款收入傳票等件為憑，並經
林主郎、林妙分別證稱屬實，則上訴人自應負連帶保證清償責任。從而被上訴人依連
帶保證之法律關係，請求上訴人給付三百七十五萬元本息、違約金，為有理由，應予
准許等情，指摘其為不當，並就原審已論斷者，泛言違背法令，而非具體說明其有何
不適用法規、適用法規不當，或合於民事訴訟法第四百六十九條所列各款之事實，難
認對該判決之如何違背法令已有具體之指摘。依首揭說明，應認其上訴為不合法。據
上論結，本件上訴為不合法。依民事訴訟法第四百八十一條、第四百四十四條第一項
、第九十五條、第七十八條，裁定如主文。
中      華      民      國     九十     年      十      月    二十五    日
                              最高法院民事第五庭
                                  審判長法官  朱  錦  娟
                                        法官  顏  南  全
                                        法官  蘇  達  志
                                        法官  許  澍  林
                                        法官  陳  碧  玉
      右正本證明與原本無異
                                              書  記  官
中      華      民      國     九十     年     十一     月      六      日


司法院資訊處製作；財團法人民間司法改革基金會備份。
